【裁判字號】    95,易,288
【裁判日期】    950330
【裁判案由】    竊盜等
【裁判全文】
臺灣高雄地方法院刑事判決               95年度易字第288號
公  訴  人  臺灣高雄地方法院檢察署檢察官
被      告  乙○○
                    （現另案於臺灣高雄第二監獄執行中）
被      告  戊○○
                    （現另案於臺灣高雄監獄執行中）
上列被告因竊盜案件，經檢察官提起公訴（94年度偵緝字第2948
號、2949號），被告於本院準備程序中為有罪之陳述，經合議庭
裁定由受命法官依簡式審判程序獨任審理，本院判決如下：
    主  文
乙○○連續攜帶兇器、毀越安全設備、於夜間侵入住宅竊盜，累
犯，處有期徒刑壹年貳月。
戊○○牙保贓物，處有期徒刑參月，如易科罰金，以參佰元折算
壹日。
    事  實
一、乙○○前於民國92年間，因竊盜及施用毒品案件，經臺灣高
    雄地方法院分別以92年度簡上字第219 號、91年度訴字第36
    67號判處有期徒刑5 月、6 月確定，經定應執行刑為1 年，
    入監執行後，於93年10月16日縮短刑期執行完畢出監。猶不
    知悔改，基於意圖為自己不法所有之概括犯意，於：(一)94年
    3 月8 日5 時許夜間時分，在高雄縣岡山鎮○○街36號，持
    客觀上足以對人之生命、身體造成危害，可作為兇器使用之
    螺絲起子1 把，撬開該住戶電動門後，打破門旁窗戶玻璃，
    逾越該窗戶安全設備，入內竊取丁○○置於屋內1 樓之金條
    2 條及2 樓之白金戒指1 只、白金項鍊1 條、黃金手環1 只
    、黃金戒指4 只、玉環1 只、行動電話1 支、丁○○之妻鄭
    呂秀霞國民身分證1 枚，得手後旋離開現場，並於同日上午
    8 時許，將所竊財物攜至戊○○位於高雄市○○區○○街
    238 號6 樓之1 住處，委由戊○○代循管道銷售，而戊○○
    明知上開財物為乙○○行竊所得贓物，竟亦基於牙保贓物之
    犯意，於不詳時間，持上開贓物前往高雄市某銀樓代乙○○
    出售，並將得款15萬7 千餘元轉交予乙○○，乙○○再持其
    中1 萬5 千元交予戊○○作為牙保銷贓之報酬，餘款則自行
    花用殆盡。(二)94年4 月15日晚上11時許，乙○○行經高雄縣
    岡山鎮○○○街29巷38號，見該處房屋大門未鎖，承前概括
    犯意，打開大門直接進入該屋，竊取丙○○所有置於客廳冰
    箱上之現金1,200 元，得手後，迅速離開現場。嗣因丁○○
    遭竊後報警處理，經警至現場採集指紋送往內政部警政署刑
    事警察局鑑識比對後，發現與乙○○指紋相符，因而循線查
    獲上情。
二、案經高雄市縣政府岡山分局報請臺灣高雄地方法院檢察署檢
    察官偵查後起訴。
    理  由
一、按本件被告乙○○、戊○○所犯係死刑、無期徒刑、最輕本
    刑為3 年以上有期徒刑以外之罪，其於準備程序就前揭被訴
    事實為有罪之陳述，經受命法官告知簡式審判程序之旨，並
    聽取其與公訴人之意見後，本院認無不得或不宜改依簡式審
    判程序進行之處，爰依刑事訴訟法第273 條之1 第1 項、第
    284 條之1 ，裁定本件由受命法官獨任進行簡式審判程序，
    合先敘明。
二、上揭事實，業據被告乙○○、戊○○於本院審理時坦承不諱
    ，核與證人丁○○、丙○○於警詢證述住處遭竊之情節相符
    ，並有高雄縣政府警察局岡山分局至丁○○處勘查之現場勘
    查報告、內政部警政署刑事警察局94年4 月26日之鑑驗書各
    1 紙在卷可佐，足見被告前開自白核與事實相符，自得為認
    定犯罪之依據。本案被告2 人犯罪事證明確，其等犯行洵堪
    認定，應依法論科。
三、按刑法上所謂夜間，為日出前日沒後（29年滬上字第63號判
    例參照），被告乙○○於94年3 月8 日凌晨5 時許至丁○○
    處行竊，該日之日出時間為清晨6 時14分，有中華民國94
    年日出日末時刻表1 紙存卷可參，自足認被告乙○○上開行
    竊時間係在夜間無疑。又按刑法第321 條第1 項第3 款之攜
    帶兇器竊盜罪，係以行為人攜帶兇器竊盜為其加重條件，此
    所謂兇器，其種類並無限制，凡客觀上足對人之生命、身體
    、安全構成威脅，具有危險性之兇器均屬之，且祇須行竊時
    攜帶此種具有危險性之兇器為已足，並不以攜帶之初有行兇
    之意圖為必要（最高法院79年臺上字第5253號判例可資參照
    ），本案被告乙○○持螺絲起子1 把，撬開丁○○住處電動
    門後，侵入行竊，該螺絲起子雖未扣案，惟衡諸常情，螺絲
    起子應係金屬製品，質地堅硬且外型尖銳，而此亦可由被告
    可持該螺絲起子撬開電動門等情，佐證如非質地堅硬之物，
    應無法輕易為之，足認若持該螺絲起子用以攻擊人體，顯足
    以造成傷害，是認該螺絲起子客觀上可對人之生命、身體構
    成威脅，具有危險性，應屬刑法第321 條第1 項第3 款所定
    之兇器。又窗戶具有防盜之作用，應屬刑法第321 條第1 項
    第2 款所定之其他安全設備（最高法院45年臺上字第1443
    號判例參照）。毀壞窗戶之玻璃，係毀壞安全設備之行為，
    其毀壞安全設備之行為，乃係竊盜之加重要件行為，自無成
    立毀損罪之餘地（最高法院83年度臺上字第3856號判決參照
    ）。是核被告乙○○至丁○○處行竊，所為係犯刑法第321
    條第1 項第1 款、第2 款、第3 款之攜帶兇器，毀越安全設
    備，於夜間侵入住宅竊盜罪；被告乙○○另至丙○○處行竊
    ，所為係犯刑法第321 條第1 項第1 款之夜間侵入住宅竊盜
    罪。另被告戊○○明知被告乙○○所持係其行竊所得贓物，
    竟仍代為銷售，所為係犯刑法第349 條第2 項之牙保贓物罪
    。被告乙○○先後2 次竊盜犯行，時間緊接，觸犯基本構成
    要件相同之罪，為連續犯，應依刑法第56條規定，從一重論
    以攜帶兇器、毀越安全設備、於夜間侵入住宅竊盜罪，並依
    法加重其刑。又被告乙○○前於92年間，因竊盜及施用毒品
    案件，經臺灣高雄地方法院分別以92年度簡上字第219 號、
    91年度訴字第3667號判處有期徒刑5 月、6 月確定，經定應
    執行刑為1 年，入監執行後，於93年10月16日縮短刑期執行
    完畢出監等情，有臺灣高等法院被告前案紀錄表1 份在卷可
    憑，其於有期徒刑執行完畢後，5 年內再犯本件有期徒刑以
    上之罪，係屬累犯，應依刑法第47條之規定加重其刑，並與
    前開連續犯加重事由遞加之。爰審酌被告乙○○正值青壯之
    年，不思以正當方式取得財物，竟貪圖私慾，竊取他人之物
    ，侵害他人之財產安全，惡性非輕，且被告前已有竊盜前科
    ，已如前述，本次復再犯竊盜犯行，顯無真正悔改之意；另
    被告戊○○僅因貪圖小利，即牙保贓物，助長他人竊盜犯行
    ，並使被害人難以尋回失竊物品，所為亦有不是，惟念被告
    2 人犯後於本院審理中均已坦承犯行，暨被告乙○○2 次所
    竊財物價值近16萬元，被告戊○○牙保贓物所得利益為1 萬
    5 千元等一切情狀，分別量處如主文所示之刑，並就被告戊○○部分，諭知易科罰金之折算標準。至被告乙○○行竊所
    用螺絲起子並未扣案，為免日後執行困難，爰不再為沒收之
    諭知。
據上論斷，應依刑事訴訟法第299 條第1 項前段、第273 條之1
第1 項，刑法56條、第321 條第1 項第1 款、第2 款、第3 款、
第349 條第2 項、第41條第1 項前段、第47條，罰金罰鍰提高標
準條例第第1 條前段、第2 條，判決如主文。
本案經檢察官甲○○到庭執行職務。
中    華    民    國    95    年    3     月    30    日
                  刑事第十二庭  法  官  黃宗揚
以上正本證明與原本無異。
如不服本判決，應於收受送達後10日內向本院提出上訴書狀。
中    華    民    國    95    年    3     月    30    日
                                書記官  王壹理
附錄本件論罪科刑適用之法條
中華民國刑法第321條
犯竊盜罪而有左列情形之一者，處6 月以上、5 年以下有期徒刑
：
一、於夜間侵入住宅或有人居住之建築物、船艦或隱匿其內而犯
    之者。
二、毀越門扇、牆垣或其他安全設備而犯之者。
三、攜帶兇器而犯之者。
四、結夥三人以上而犯之者。
五、乘火災、水災或其他災害之際而犯之者。
六、在車站或埠頭而犯之者。
前項之未遂犯罰之。
中華民國刑法第349條第2項
搬運、寄藏、故買贓物或為牙保者，處 5 年以下有期徒刑、拘役
或科或併科 1 千元以下罰金。


司法院資訊處製作；財團法人民間司法改革基金會備份。
